【裁判字號】    97,訴緝,23
【裁判日期】    970321
【裁判案由】    毒品危害防制條例
【裁判全文】
臺灣高雄地方法院刑事判決              97年度訴緝字第23號
公  訴  人  臺灣高雄地方法院檢察署檢察官
被      告  甲○○
                    （
上列被告因毒品危害防制條例案件，經檢察官提起公訴（95年度
毒偵字第1006號）及移送併辦（95年度毒偵字第2327號），本院
依簡式審判程序判決如下：
    主  文
甲○○連續施用第一級毒品，累犯，處有期徒刑拾月。
    事  實
一、甲○○前於民國91年間，因施用毒品案件，經本院以91年度
    毒聲字第890 號裁定送強制戒治，嗣經本院以91年度毒聲字
    第8152號裁定停止戒治，於92年1 月14日停止其處分出監，
    至92年2 月23日交付保護管束期滿止，因未撤銷停止戒治，
    強制戒治視為執行完畢。另刑事部分經台灣高雄地方法院檢
    察署檢察官提起公訴後，由本院以91年度訴字第1616號判決
    判處有期徒刑7 月確定，於93年2 月23日縮刑期滿，翌日出
    監。竟仍不知悔改，於上開強制戒治視為執行完畢釋放後5
    年內，基於施用第一級毒品之概括犯意，連續於94年11月14
    日上午6 時許、95年1 月17日下午5 時許，各在高雄市三民
    區三民公園之公廁內，均以將海洛因置入注射針筒並加水混
    合後，再注射靜脈血管之方式，分別施用第一級毒品海洛因
    各1 次。嗣分別於94年11月14日下午3 時50分許、95年1 月
    18日凌晨0 時30分許，經警採尿送驗，因檢驗結果呈嗎啡陽
    性反應而查獲。
二、案經高雄縣政府警察局仁武分局報告台灣高雄地方法院檢察
    署檢察官偵查起訴及移送併案審理（報告機關：高雄市政府
    警察局鼓山分局）。
    理  由
一、上開事實，業經被告甲○○坦白承認（本院卷第43頁），且
    其為警查獲所採集之尿液檢體，分別經送檢驗結果，均呈嗎
    啡陽性反應，有台灣檢驗科技股份有限公司94年11月25日
    KH20 05B0000000 號濫用藥物尿液檢驗報告、高雄縣政府警
    察局仁武分局刑事組偵辦毒品案件尿液採證檢驗對照表；高
    雄市立凱旋醫院95年2 月9 日A00000000 號濫用藥物尿液檢
    驗報告、高雄市政府警察局鼓山分局95年查獲毒品案件嫌疑
    人尿液代碼－姓名對照表（見仁武分局警卷第1 頁、第6 頁
    、鼓山分局警卷第13頁、第14頁）在卷可稽。足見被告上開
    自白核與事實相符，應可採信。又被告有如事實欄所示之強
    制戒治視為執行完畢釋放等情，有臺灣高等法院被告前案紀
    錄表在卷可佐，顯見其係於上開強制戒治視為執行完畢後，
    5 年內再犯本件施用第一級毒品之罪，事證明確，被告犯行
    堪以認定，自應依法論科。
二、被告行為後，刑法及刑法施行法業於94年2 月2 日經總統以
    華總一義字第09 400014901號令修正公布，並於95年7 月1
    日施行《下稱新刑法，修正前刑法下稱舊刑法》，參酌最高
    法院95年5 月23日刑事庭第8 次會議決議，新刑法第2 條第
    1 項之規定，係規範行為後法律變更所生新舊法律比較適用
    之準據法，於新刑法施行後，應適用新刑法第2 條第1 項之
    規定，為「從舊從輕」之比較。另於比較時應就罪刑有關之
    共犯、未遂犯、想像競合犯、牽連犯、連續犯、結合犯，以
    及累犯加重、自首減輕暨其他法定加減原因（如身分加減）
    與加減比例等一切情形，本於統一性及整體性原則，綜其全
    部罪刑之結果而為比較。本院審酌：
（一）連續犯部分：被告行為後，刑法第56條連續犯之規定，業
      已修正刪除，並於95年7 月1 日施行，則被告之犯行，因
      行為後新法業已刪除連續犯之規定，此刪除雖非犯罪構成
      要件之變更，但顯已影響行為人刑罰之法律效果，自屬法
      律有變更，依新法第2 條第1 項規定，比較新、舊法之結
      果，以舊法較為有利於被告。
（二）累犯部分：被告行為後，刑法第47條累犯之規定，業已修
      正施行。比較修正前後該條之規定，可知修正前關於累犯
      之成立，不以再犯之罪係故意犯罪為限，然修正後之規定
      ，則以再犯故意犯為成立累犯之要件，新舊法就此犯為既
      有變動，自屬犯罪後法律有變更，而非僅屬純文字修正，
      應有新舊法比較之適用，且以新法較為有利。
（三）綜上所述，新法已刪除連續犯之規定，對被告既非有利，
      且修正施行前被告再犯者係故意犯罪，則修正前、後之規
      定，均成立累犯，是以經整體比較新、舊法結果，修正後
      刑法並未較有利於被告，自應依刑法第2 條第1 項前段規
      定，適用行為時即修正前刑法之規定，合先敘明。
三、按海洛因係毒品危害防制條例第2 條第2 項第1 款所明定之
    第一級毒品，不得非法持有、施用。核被告所為，均係犯毒
    品危害防制條例第10條第1 項之施用第一級毒品海洛因罪。
    又被告持有第一級毒品海洛因之低度行為，應均為施用海洛
    因之高度行為所吸收，均不另論罪。被告2 次施用第一級毒
    品海洛因之犯行，犯意相同，手段同一，所犯為同一構成要
    件之罪名，顯係基於概括之犯意反覆為之，依廢止前刑法第
    56 條 連續犯之規定，應僅論以一罪，並予加重其刑。再被
    告有事實欄所示論罪科刑及執行之前科紀錄，有台灣高等法
    院被告前案紀錄表在卷足參，其於前案有期徒刑執行完畢後
    ，5 年以內再故意犯本件有期徒刑以上之罪，依修正前刑法
    第47條之規定，應論以累犯，並遞加重其刑。爰審酌施用海
    洛因，會戕害身心，而被告前因施用毒品經送強制戒治後，
    猶不思戒絕革除惡習，再為本件犯罪，顯未因前所受強制戒
    治而記取教訓，惟其施用毒品所生危害，實以自戕身心健康
    為主，對於他人生命、身體、財產等法益，尚無明顯而重大
    之實害，兼衡其犯罪後坦承犯行等一切情狀，量處如主文所
    示之刑，以資懲儆。又被告於95年4 月25日通緝，經本院發
    佈通緝，未於96年12月31日主動到案，故不符合中華民國96
    年罪犯減刑條例適用，附予敘明。
四、移送併辦部分之犯行即臺灣高雄地方法院檢察署95年度毒偵
    字第2327號，與前揭已起訴部分有連續犯之裁判上一罪關係
    ，當為起訴效力所及，依審判不可分之原則，本院自應一併
    審理，併予敘明。
據上論斷，應依刑事訴訟法第273 條之1 第1 項、第299 條第1
項前段，毒品危害防制條例第10條第1 項，刑法第2 條第1 項、
第11條前段，修正前刑法第47條第1 項，廢止前刑法第56條，判
決如主文。
本案經檢察官顏漢文到庭執行職務。
中    華    民    國    97    年    3     月    21    日
                  刑事第十五庭  法  官  王碧瑩
以上正本證明與原本無異。
如不服本判決應於收受本判決後10日內向本院提出上訴書狀，並
應敘述具體理由，如未敘述上訴理由者，應於上訴期間屆滿後
20日內補提理由書狀於本院（均須按他造當事人之人數附繕本）
「切勿逕送上級法院」。
中    華    民    國    97    年    3     月    21    日
                                書記官  蔡語珊
附錄法條
毒品危害防制條例第10條第1項：
施用第一級毒品者，處 6 月以上 5 年以下有期徒刑。


司法院資訊處製作；財團法人民間司法改革基金會備份。
